【裁判字號】    98,中簡上,27
【裁判日期】    980227
【裁判案由】    傷害
【裁判全文】
臺灣臺中地方法院刑事判決            98年度中簡上字第27號
上  訴  人  臺灣臺中地方法院檢察署檢察官
被      告  乙○○
輔佐人即
被告之子    蘇振仲
上列上訴人因被告傷害案件，不服本院臺中簡易庭97年度中簡字
第2891號中華民國97年10月27日第一審簡易判決（聲請簡易判決
處刑案號：臺灣臺中地方法院檢察署97年度偵字第18201號），
提起上訴，本院管轄之第二審合議庭判決如下：
    主    文
上訴駁回。
乙○○緩刑貳年。
    犯罪事實及理由
一、本案經本院理結果，認第一審簡易判決認事用法及量刑均無
    不當，應予維持，並引用第一審簡易判決書（含臺灣臺中地
    方法院檢察署檢察官聲請簡易判決處刑書）記載之犯罪事實
    、證據及理由。
二、按關於刑之量定，係實體法上賦予法院得為自由裁量之事項
    ，倘其未有逾越法律所規定之範圍，或濫用其權限，即不得
    任意指摘為違法（最高法院75年臺上字第7033號判例意旨參
    照），且在同一犯罪事實與情節，如別無其他加重或減輕之
    原因，下級審量定之刑，亦無過重或失輕之不當情形，則上
    級審法院對下級審法院之職權行使，原則上應予尊重（最高
    法院85年度臺上字第2446號判決意旨參照）。是原簡易判決
    認定被告乙○○因細故持鐵鎚毆打告訴人甲○○成傷等情，
    成立普通傷害犯行，事證明確，審酌被告之犯罪手段、犯罪
    動機、對告訴人傷害之程度、被告犯罪後之態度等情狀，適
    用刑法第277條第1項前段、第41條第1項前段、刑法施行法
    第1條之1之規定，對被告量處有期徒刑2月，並諭知易科罰
    金之折算標準，核其認事用法及量刑，並無違誤或不當之處
    ，揆諸前開裁判意旨，原審判決，自應予維持。基此，本院
    認原審之認事用法，於法並無不合，量刑亦屬妥適，檢察官
    援引告訴人甲○○請求上訴理由據以提起上訴，其上訴意旨
    認為被告係持鐵鎚毆打告訴人臉部等重要部位，且被告犯後
    態度不佳，原審量刑過輕，請求撤銷改判較重之刑，本院認
    為原審判決認事用法既無任何疏漏或違誤之處，而量刑係屬
    法官在法定刑範圍內得自由裁量之事項，且原審量刑並未失
    輕，上訴人執前開理由據以對原審提起上訴請求撤銷改判量
    處較重之刑，顯無理由。是以，本件上訴，為無理由，應予
    駁回。
三、查被告前並無因故意犯罪受有期徒刑以上刑之宣告，此有臺
    灣高等法院被告前案紀錄表及臺灣臺中地方法院檢察署刑案
    資料查註紀錄表各1份附卷可稽，其因一時失慮，致罹刑典
    ，且被告已於98年2月12日與告訴人甲○○達成和解，並賠
    償告訴人新臺幣3萬元，此有和解書1紙附卷可考，並據告訴
    人甲○○於本院審理時供陳明如與被告和解，其願意原諒被
    告等語明確。本院審酌上情後，認為被告不僅於本院審理時
    認罪，嗣後並積極謀求與告訴人和解，依其此等態度，顯見
    經本件之偵、審後已得有相當之警惕，日後應無再犯之虞，
    故前開宣告之刑，宜暫緩執行，使有自新之機會，遂併宣告
    緩刑2年，盼被告知所珍惜。
據上論斷，應依刑事訴訟法第455條之1第1項、第3項、第373條
、第368條、第364條，刑法第74條第1項第1款，判決如主文。
中    華    民    國    98    年    2     月    27    日
                    刑事第九庭  審判長法  官  簡源希
                                      法  官  唐敏寶
                                      法  官  戴博誠
上正本證明與原本無異。
本件不得上訴。
                                      書記官  林政佑
中    華    民    國    98    年    2     月    27    日
附錄本案論罪科刑法條全文


司法院資訊處製作；財團法人民間司法改革基金會備份。
